臺灣高等法院刑事裁定　　　　　　　　 96年度毒抗字第504號
抗　告　人
即　被　告　甲○○
上列抗告人因違反毒品危害防制條例案件，不服臺灣新竹地方法
院96年度毒聲字第388號，中華民國96年12月4日裁定（聲請案號
：臺灣新竹地方法院檢察署96 年度聲觀字第309號），提起抗告
，本院裁定如下：
    主  文
抗告駁回。
    理  由
一、原裁定意旨略以：
  (一)本件聲請意旨略以：被告甲○○基於施用第一級毒品海洛因
    之犯意，於民國（下同）96年9月8日下午1時2分許為警採尿
    往前回溯26小時內之某時，在不詳處所，施用第一級毒品海
    洛因。另基於施用第二級毒品安非他命之犯意，於96年9月7
    日上午10時許，在新竹市○○○○路5 號內，施用第二級毒
    品安非他命。嗣於96 年9月8日凌晨1時20分許，在新竹縣新
    豐鄉○○路與忠一街口為警查獲。訊據被告對於其在上揭時
    地施用安非他命之事實坦承不諱，且經採集被告尿液送驗後
    ，呈嗎啡、可待因、安非他命及甲基安非他命陽性反應，此
    有該詮昕科技股份有限公司96 年9月17日所出具之濫用藥物
    尿液檢驗報告一紙附卷可稽（編號北96305 號），此外並有
    第二級毒品安非他命一 包（毛重0.3公克）扣案可考，被告
    施用第一、二級毒品之犯行應堪認定。爰依毒品危害防制條
    例第20條第1項及觀察勒戒處分執行條例第3條第1、2項規定
    ，聲請裁定將被告送勒戒處所觀察、勒戒等語。
  (二)按犯第10條之罪者，檢察官應聲請法院裁定，令被告入勒戒
    處所觀察、勒戒，其期間不得逾2 月，毒品危害防制條例第
    20條第1項定有明文。
  (三)經查，被告就上揭施用安非他命之事實坦承不諱，並有上述
    驗尿報告及扣案物品可資佐證，被告此部份犯行核與其自白
    相符，應堪採信。此部份聲請，自應准許。惟就上揭施用海
    洛因犯行部分，被告則矢口否認，且被告為警查獲當時所採
    集之尿液（編號北96036 號），經送檢驗結果，呈鴉片海洛
    因代謝物陰性反應，此有詮昕公司濫用藥物尿液檢驗報告一
    紙在卷可稽，聲請人誤引編號「北96305 號」之尿液檢體為
    聲請之依據，自有誤會，此部份聲請，自屬不應准許。惟被
    告既確有於上揭時、地施用第二級毒品安非他命之犯行，仍
    不影響其應送勒戒處所執行觀察、勒戒之處分，故不另為駁
    回之諭知。
二、抗告意旨略以：被告坦承施用第二級毒品安非他命，但並未
    施用第一級毒品海洛因，尿液檢體編號有誤，且遭查獲之地
    點有誤，而被告遭查獲後深感悔意，並未再施用毒品，家中
    復有三名年幼子女待養，一旦勒戒，將失經濟來源，為此請
    撤銷原裁定，另為適法之處理等語。
三、經查，本件抗告人即被告於前揭時地為警查獲採尿送驗之結
    果，確僅檢出甲基安非他命陽性反應之情，業如上述，原審
    裁定亦認被告僅施用第二級毒品安非他命，而不及於第一級
    毒品海洛因，檢察官聲請意旨確係誤認尿液檢體編號，有被
    告尿液檢體編號對照表一紙附於偵查卷可按，惟被告既已施
    用第二級毒品安非他命，依法即須執行觀察、勒戒處分，原
    審據此所為裁定，並無不合。被告以原審裁定認定其施用第
    一級毒品海洛因，提起抗告，顯屬誤會，至其餘被告家中狀
    況等情，與是否准許觀察勒戒之聲請無關，故被告以此提起
    抗告，亦為無理由，均應駁回。
據上論斷，應依刑事訴訟法第412條，裁定如主文。
中　　華　　民　　國　　96　　年　　12　　月　　31　　日
                  刑事第十庭  審判長法  官  楊炳禎
                                    法  官  李春地
                                    法  官  朱光仁
以上正本證明與原本無異。
不得再抗告。
                                    書記官  王宜玲
中　　華　　民　　國　　97　　年　　1 　　月　　4 　　日
